最高法院刑事裁定　　　　　　　一○○年度台抗字第六五七號
抗告人　張代舜　男民國61年2月7日生
　　　　　　　　住新北市○○區○○街234巷2-4號 
　　　　　　　　（現於法務部矯正署台北監獄執行中）
上列抗告人因竊盜等罪定執行刑案件，不服台灣高等法院中華民
國一○○年七月十二日刑事裁定（一○○年度聲字第一九一七號
），提起抗告，本院裁定如下：
    主  文
抗告駁回。
    理  由
數罪併罰，應以分別宣告之刑為基礎，定其應執行刑，此觀刑法
第五十一條規定自明。故一裁判宣告數罪之刑，雖曾經定其執行
刑，但如再與其他裁判宣告之刑定其執行刑時，前定之執行刑當
然失效，仍應以其各罪宣告之刑為基礎，定其執行刑，不得以前
之執行刑為基礎，以與後裁判宣告之刑，定應執行刑。至所定執
行刑之多寡，屬實體法上賦予法院依個案自由裁量之職權，如所
為裁量未逾法定範圍，且無濫權情形，即無違法可言。本件抗告
人即受刑人張代舜於裁判確定前犯如原裁定附表（下稱附表）編
號１至７所示竊盜、搶奪、過失傷害等罪，分別經法院判決確定
（詳如附表所示），有各該刑事判決在卷可稽；原裁定基此，以
檢察官聲請定其應執行之刑，為無不合，因而裁定定其應執行有
期徒刑十二年五月。揆諸首揭說明，於法即無違誤。抗告意旨略
稱：附表編號１、２部分，前經原審法院以一○○年度聲字第一
三四號裁定定應執行有期徒刑四年五月在案，抗告人於該部分因
此獲得減免二十二個月刑期之權益，附表編號１、２、４、５部
分合併定執行刑，即不得逾七年十一月，另附表編號６、７部分
又於判決時經定執行有期徒刑四年二月，是本件定執行刑應在有
期徒刑十二年五月以下，原審定為有期徒刑十二年五月，有逾越
法院自由裁量內部界限之違法等語。惟查，前揭附表編號１、２
部分，前經原審法院另案一○○年度聲字第一三四號裁定其應執
行之刑，固屬無訛，然該部分既經檢察官聲請再與其餘各罪部分
合併定其應執行之刑，依前揭說明，前定之執行刑自已失效。原
裁定以其各罪之宣告刑為基礎，定其應執行之刑，並係在上開罪
刑中之最長期（有期徒刑一年四月）以上，各刑合併之刑期以下
，且未超過上開各罪判決時所定執行刑、刑期之總和（附表編號
１、４、５部分，經台灣高等法院九十九年度上訴字第三五一九
號判決定應執行有期徒刑七年；附表編號２部分，經同法院九十
九年度上訴字第三四八四號判決維持第一審有罪判決，定應執行
有期徒刑二年八月；附表編號６、７部分，經同法院九十九年度
上訴字第三五一九號判決定應執行有期徒刑四年二月。以上刑期
與附表編號３所示處刑有期徒刑四月，合計為十四年二月），顯
未踰越刑法第五十一條第五款所定法律之外部性界限及內部性界
限，要屬原法院裁量職權之適法行使，自不得指為違法。抗告意
旨徒憑己意，泛詞漫指違法、失當，應認其抗告為無理由，予以
駁回。
據上論結，應依刑事訴訟法第四百十二條，裁定如主文。
中    華    民    國  一○○  年    八    月   十七   日
                      最高法院刑事第六庭
                          審判長法官  邵  燕  玲  
                                法官  李  伯  道  
                                法官  孫  增  同  
                                法官  李  嘉  興  
                                法官  林  勤  純  
本件正本證明與原本無異
                                      書  記  官  
中    華    民    國  一○○  年    八    月  二十五  日
                                                     ｍ